【裁判字號】    99,台非,374
【裁判日期】    991230
【裁判案由】    公共危險
【裁判全文】
最高法院刑事判決              九十九年度台非字第三七四號
上  訴  人  最高法院檢察署檢察總長
被      告  李俊華
上列上訴人因被告公共危險案件，對於台灣南投地方法院中華民
國九十九年八月十七日第一審確定判決（九十九年度交訴字第三
二號，起訴案號：台灣南投地方法院檢察署九十九年度偵字第二
一三二號），認為部分違背法令，提起非常上訴，本院判決如下
：
    主  文
原判決關於肇事逃逸罪諭知累犯及量刑部分撤銷。
李俊華所犯駕駛動力交通工具肇事，致人受傷而逃逸罪，處有期
徒刑柒月。
    理  由
非常上訴理由稱：「一、按判決不適用法則或適用不當者，為違
背法令，刑事訴訟法第三百七十八條定有明文。復按刑法第四十
七條所謂累犯，係以受有期徒刑之執行完畢，或受無期徒刑或有
期徒刑一部之執行而赦免，五年以內再犯有期徒刑以上之刑之罪
，為其成立要件。若假釋中更犯罪而受有期徒刑以上刑之宣告，
祗得為撤銷假釋之原因，不適用累犯之規定，此亦有貴院二十五
年非字第一０一號判例可資參考。二、查本件原判決認被告李俊
華前於民國九十一年間因竊盜案件，經台灣高等法院台中分院以
九十二年度上訴字第四二六號判決判處有期徒刑二年確定；又於
九十二年間因施用毒品案件，經台灣南投地方法院以九十二年度
訴字第五五二號判決判處有期徒刑八月確定；又於九十二年間因
恐嚇案件，經該院以九十三年度易更一字第一號判決判處有期徒
刑一年十月確定；又於九十二年間因偽造文書案件，經台灣台中
地方法院以九十五年度訴字第二二九八號判決判處有期徒刑五月
確定。上開案件經減刑而合併定應執行刑為有期徒刑三年十月確
定，於九十八年六月三日假釋期滿未經撤銷，視為執行完畢等情
，固非無見；惟查被告於九十七年九月十五日縮短刑期假釋出監
後，其假釋期間交付保護管束，應至九十八年六月三日期滿，被
告復於九十八年五月二十六日再犯竊盜罪，經判處有期徒刑二月
確定，嗣經法務部於九十八年十月七日法矯決字第０九八００四
０三四一號函撤銷假釋，並應執行前案之殘餘刑期八月十九日（
台灣台中地方法院檢察署九十八年執更字第四一八二號）。原判
決疏未注意，誤認被告已於九十八年六月三日假釋期滿未經撤銷
，視為執行完畢，就肇事逃逸罪部分以累犯論處並加重其刑，顯
有判決適用法則不當之違法。案經確定，且不利於被告，爰依刑
事訴訟法第四百四十一條、第四百四十三條提起非常上訴，以資
救濟。」等語。
本院按判決不適用法則或適用不當者，為違背法令，刑事訴訟法
第三百七十八條定有明文。次按刑法第四十七條所稱累犯，係指
受徒刑之執行完畢，或一部之執行而赦免後，五年以內故意再犯
有期徒刑以上之罪而言。若假釋中因故意更犯罪而受有期徒刑以
上刑之宣告，祗得為撤銷假釋之原因，不適用累犯之規定。本件
被告李俊華前於民國九十一年間因常業竊盜案件，經台灣高等法
院台中分院於九十三年一月二十九日，以九十二年度上訴字第四
二六號判決處有期徒刑二年（刑前強制工作三年）確定；又於九
十二年間因施用毒品案件，經台灣南投地方法院於九十三年一月
十九日，以九十二年度訴字第五五二號判決處有期徒刑八月確定
；復於九十二年間因恐嚇案件，經同上法院於九十三年六月二十
一日，以九十三年度易更一字第一號判決處有期徒刑一年十月確
定；另於九十二年間因偽造文書案件，經台灣台中地方法院於九
十六年六月二十六日，以九十五年度訴字第二二九八號判決處有
期徒刑五月確定；上開案件所處之刑均經減刑並合併定其應執行
之刑為有期徒刑三年十月確定。被告自九十五年八月四日即入監
執行，嗣於九十七年九月十五日縮短刑期假釋出獄，假釋中付保
護管束，其假釋期間應至九十八年六月三日期滿。惟被告於假釋
期間內之九十八年五月二十六日再犯竊盜罪，經台灣南投地方法
院於九十八年八月二十日，以九十八年度審投刑簡字第三二四號
判決處有期徒刑二月，如易科罰金，以新台幣一千元折算一日確
定；嗣經法務部於九十八年十月七日以法矯決字第０九八００四
０三四一號函撤銷假釋，並應執行前案之殘餘刑期八月又十九日
（台灣台中地方法院檢察署九十八年執更字第四一八二號），有
台灣南投地方法院檢察署九十九年度執字第二二九八號執行卷暨
被告刑案資料查註紀錄表附卷可稽。原判決誤認被告已於九十八
年六月三日假釋期滿，而假釋未經撤銷，其未執行之殘刑視為執
行完畢，因而就被告於九十九年三月六日所犯本件肇事逃逸罪部
分，依刑法第四十七條規定論以累犯，並加重其刑，依上述說明
，自有判決適用法則不當之違背法令。案經確定，且不利於被告
，非常上訴意旨執以指摘，洵有理由，應由本院將原判決關於肇
事逃逸罪諭知累犯及量刑部分撤銷，另行判決如主文第二項所示
，以資救濟。
據上論結，應依刑事訴訟法第四百四十七條第一項第一款，刑法
第一百八十五條之四，判決如主文。
中    華    民    國  九十九  年   十二   月   三十   日 
                      最高法院刑事第七庭
                          審判長法官  洪  文  章  
                                法官  王  居  財  
                                法官  郭  毓  洲  
                                法官  黃  梅  月  
                                法官  沈  揚  仁  
本件正本證明與原本無異
                                      書  記  官  
中    華    民    國  一○○  年    一    月    三    日
                                                      V

司法院資訊處製作；財團法人民間司法改革基金會備份。
